臺灣橋頭地方法院行政訴訟判決　　　　　110年度交字第118號
原　　　告　林上展



被　　　告　高雄市政府交通局

代　表　人　張淑娟
 
上列當事人間交通裁決事件，原告不服被告民國110年5月17日高
市交裁字第32-B00000000號裁決之處分，提起行政訴訟，本院判
決如下：
    主  文
原告之訴駁回。
訴訟費用新臺幣參佰元由原告負擔。
    事實及理由
一、程序事項：本件為交通裁決事件，依兩造所述各節及卷內資
    料所示，事證已臻明確，本院認無經言詞辯論之必要，爰依
    行政訴訟法第237條之7之規定，不經言詞辯論而為判決。
二、事實概要：原告所有之00000000號自用小客車（下稱系爭車
    輛）於民國110年3月25日3時58分許，在高雄市○○區○○
    路00○0號，因「在禁止臨時停車處所停車」之交通違規，
    經高雄市政府警察局交通警察大隊（下稱舉發機關）岡山分
    隊逕行舉發，填掣高市警交字第B00000000號舉發違反道路
    交通管理事件通知單（下稱系爭舉發違規通知單），並依法
    送達。原告不服舉發，於110年4月16日向舉發機關提出陳述
    ，經被告於110年4月27日以高市警岡分交字第110701387000
    號函查復略以：「舉發無誤」。原告仍不服，向被告申請裁
    決，被告洵依據道路交通管理處罰條例（下稱處罰條例）第
    85條第1項、第56條第1項第1款暨違反道路交通管理事件統
    一裁罰基準及處理細則（下稱處理細則）第45條規定，開立
    本件裁決書，裁處原告「罰鍰新臺幣900元整」之處分（下
    稱原處分）。原告仍不服，遂提起本件行政訴訟。
三、原告主張：該騎樓寬度2.5公尺以上，車寬1.7公尺，無占滿
    人且無紅線；處理細則第12條規定得勸導，免予舉發等語
    原告並聲明：原處分撤銷。
四、被告則答辯以：
（一）經查，原告所有之系爭車輛於110年3月25日3時58分許，
      在高雄市○○區○○路00○0號，因「在禁止臨時停車處
      所停車」之交通違規，經舉發機關逕行舉發等情，此有舉
      發機關於110年4月27日高市警岡分交字第000000000000號
      及採證照片等件附卷可稽。原告之違規事實，洵堪認定。
（二）原告雖主張：本件停車處所騎樓寬度2.5公尺以上，車寬1
      .7公尺，無占滿人且無紅線云云。惟依道路交通安全規則
      第111條第1項第1款規定「人行道不得臨時停車」，其係
      以法律明文規範絕對禁止臨時停車處所，此種乃不待主管
      機關另行劃設標線或設置號誌，本質上即禁止臨時停車。
      而本件原告將系爭車輛停放於專供行人通行之人行道，為
      絕對禁止臨時停車之處所，不待主管機關劃設或設置標線
      、標誌為必要，倘在人行道之前劃設有禁止停車之紅色實
      線或設置標誌，亦僅具提醒、督促駕駛人注意之作用而已
      ，並非以有無設有禁止臨時停車之標線或標誌，作為判定
      該人行道是否為禁止臨時停車處所之處罰依據。又人行道
      之設置目的係專供行人通行之用，基於道路交通管理之公
      益目的，不論在該處停車是否確實影響交通，均不容私人
      停車占用以妨礙行人通行之安全，原告既為考領有駕駛執
      照之人，理應明瞭前揭道路交通安全規定之意旨，故原告
      上開主張實屬事後辯解之飾詞，不足採信。是原告既有「
      在禁止臨時停車處所停車」之違規事實，被告據以裁處，
      洵無不合等語。
（三）原告又主張：處理細則第12條規定得勸導，免予舉發云云
      。惟經檢視採證照片，可見系爭車輛停放位置位於糖廠路
      15之1號前之人行道上。又人行道地面鋪設人行道連鎖磚
      ，認定為人行道之範圍無疑，惟按道路交通標誌標線號誌
      設置規則第169條規定略以，禁止臨時停車線，用以指示
      禁止臨時停車路段，該標線禁止時間為全日24小時。是系
      爭車輛即停放於禁止臨時停車之處所，且未保持立即行駛
      之狀態，則其即有「在禁止臨時停車處所停車」之違規事
      實無訛。復經視舉發員警職務報告略以：「‧‧‧於3時
      36分接獲民眾110報案派遣案件，職於現場之人行道上見
      00000000號車輛停放，違規事實明確，無發現該車駕駛，
      無法勸導，依事實告發。」依前揭說明，系爭車輛未符處
      理細則第12條第6款：「行為人有下列情形之一，而未嚴
      重危害交通安全、秩序，且情節輕微，以不舉發為適當者
      ，交通勤務警察或依法令執行交通稽查任務人員得對其施
      以勸導，免予舉發：‧‧‧六、深夜時段（零至六時）停
      車，有本條例第56條第1項之情形。」之規定。從而，被
      告據以裁處，洵無不合。被告並聲明：駁回原告之訴。
五、本件如事實概要欄所述之事實，除後列之兩造爭點外，有系
    爭舉發違規通知單、採證照片及送達證書、系爭裁決書及送
    達證書、110年4月27日高市警岡分交字第000000000000號(
    含原告110年4月16日陳述單)、職務報告等件附卷可稽（參
    本院卷第55至77頁），堪認為真實。兩造之爭點厥為：原告
    是否確實有「在禁止臨時停車處所停車」之交通違規？原處
    分是否合法？
六、本院之判斷：
（一）按處罰條例第7條之1規定：「對於違反本條例之行為者，
      民眾得敘明違規事實或檢具違規證據資料，向公路主管或
      警察機關檢舉，經查證屬實者，應即舉發。但行為終了日
      起逾7日之檢舉，不予舉發。」處理細則第22條規定：「
      （第1項）公路主管或警察機關受理民眾檢舉違反道路交
      通管理事件，應即派員查證，經查證屬實者，應即舉發，
      並將處理情形回復檢舉人。（第2項）前項檢舉違規證據
      係以科學儀器取得，足資認定違規事實者，得逕行舉發之
      。」次按道路交通安全規則第111條第1項第1款規定：「
      汽車臨時停車時，應依下列規定：一、‧‧‧人行道‧‧
      ‧等處，不得臨時停車。」第112條第1項第1款規定：「
      汽車停車時，應依下列規定：一、禁止臨時停車處所不得
      停車。」另處罰條例第56條第1項第1款規定：「汽車駕駛
      人停車時，有下列情形之一者，處新臺幣600元以上1200
      元以下罰鍰：一、在禁止臨時停車處所停車。」
（二）經查，原告所有之系爭車輛於110年3月25日3時58分許，
      在高雄市○○區○○路00○0號，因「在禁止臨時停車處
      所停車」之交通違規，經舉發機關逕行舉發，填掣高市警
      交字第B00000000號舉發違反道路交通管理事件通知單，
      此有系爭舉發違規通知單、110年4月27日高市警岡分交字
      第000000000000號、採證照片等件附卷可稽（參本院卷第
      55、59、67頁），堪信為真實。則原告有前揭交通違規之
      事實，洵堪認定。
（三）原告雖主張：該騎樓寬度2.5公尺以上，車寬1.7公尺，無
      占滿人且無紅線云云。惟按道路交通安全規則第111條第1
      項第1款「人行道不得臨時停車」之規定，其係以法律明
      文規範絕對禁止臨時停車處所，此種乃不待主管機關另行
      劃設標線或設置號誌，本質上即禁止臨時停車。而原告將
      系爭機車停放於專供行人通行之人行道，為絕對禁止臨時
      停車之處所，本不待主管機關劃設或設置標線、標誌為必
      要，倘在人行道之前劃設有禁止停車之紅色實線或設置標
      誌，亦僅具提醒、督促駕駛人注意之作用而已，並非以有
      無設有禁止臨時停車之標線或標誌，作為判定該人行道是
      否為禁止臨時停車處所之處罰依據。故原告上開主張，實
      難採信。矧人行道之設置目的係專供行人通行之用，基於
      道路交通管理之公益目的，不論在該處停車是否確實影響
      交通，均不容私人停車佔用以妨礙行人通行之安全，原告
      既為考領有駕駛執照之人，理應明瞭前揭道路交通安全規
      定之意旨，故原告上開主張，不足為其有利之認定。
（四）原告又主張：處理細則第12條規定得勸導，免予舉發云云
      。惟經檢視卷附採證照片，可見系爭車輛停放位置位於糖
      廠路15之1號前之人行道上。又人行道地面鋪設人行道連
      鎖磚，認定為人行道之範圍無疑，惟按道路交通標誌標線
      號誌設置規則第169條規定略以，禁止臨時停車線，用以
      指示禁止臨時停車路段，該標線禁止時間為全日24小時。
      」是系爭汽車即停放於禁止臨時停車之處所，且未保持立
      即行駛之狀態，則其即有「在禁止臨時停車處所停車」之
      違規事實無訛，復經視舉發員警職務報告略以：「‧‧‧
      於3時36分接獲民眾110報案派遣案件，職於現場之人行道
      上見00000000號車輛停放，違規事實明確，無發現該車駕
      駛，無法勸導，依事實告發。」等語。依前揭說明，系爭
      車輛未符處理細則第12條第6款：「行為人有下列情形之
      一，而未嚴重危害交通安全、秩序，且情節輕微，以不舉
      發為適當者，交通勤務警察或依法令執行交通稽查任務人
      員得對其施以勸導，免予舉發：‧‧‧六、深夜時段（零
      至六時）停車，有本條例第56條第1項之情形。」之規定
      。是原告上開主張，顯屬無據。
（五）綜上所述，原告既有「在禁止臨時停車處所停車」之違規
      事實，則被告據以裁處，洵無不合。原處分並無違法，原
      告訴請撤銷為無理由，應予駁回。又本件事證已臻明確，
      兩造其餘攻擊防禦方法，核與判決之結果並無影響，爰不
      逐一論    列，併此敘明。
七、本件第一審裁判費為300元，應由原告負擔，爰確定第一審
    訴訟費用額如主文第2項所示。
 
據上論結，本件原告之訴為無理由，依行政訴訟法第237條之7、
第237條之8第1項、第237條之9第1項、第236條、第98條第1項前
段，判決如主文。
中    華    民    國  110    年    11    月    29    日
                  行政訴訟庭  法  官  楊富強 
上為正本係照原本作成。
如不服本判決，應於判決送達後20日內，向本院提出上訴狀並表
明上訴理由（原判決所違背之法令及其具體內容或依訴訟資料可
認為原判決有違背法令之具體事實），其未載明上訴理由者，應
於提出上訴後20日內向本院補提理由書（上訴狀及上訴理由書均
須按他造人數附繕本，如未按期補提上訴理由書，則逕予駁回上
訴），並應繳納上訴裁判費新臺幣750 元。
 
中    華    民    國  110    年    11    月     29    日
                              書記官  邱秋珍